【裁判字號】    98,訴,4398
【裁判日期】    981223
【裁判案由】    藥事法等
【裁判全文】
臺灣板橋地方法院刑事判決              98年度訴字第4398號
公  訴  人  臺灣板橋地方法院檢察署檢察官
被      告  乙○○
                 （現另案於臺灣臺北監獄臺北分監執行中）
上列被告因藥事法等案件，經檢察官提起公訴（98年度偵字第
21622 號），本院以簡式審判程序審理，判決如下：
    主  文
乙○○明知為禁藥而轉讓，處有期徒刑柒月。
    事實及理由
一、本件犯罪事實及證據，除證據部分另補充：被告於本院所為
    之自白（見本院98年12月15日準備程序筆錄、審判筆錄）外
    ，餘均引用如附件起訴書之記載。
二、法律適用：
(一)、按甲基安非他命係毒品危害防制條例所列之第2 級毒品，亦
    為行政院衛生署公告為禁止使用之藥品，屬藥事法第22條第
    1 項第1 款所規制之禁藥，被告轉讓甲基安非他命予他人之
    犯行，係犯藥事法第83條第1 項之轉讓禁藥罪。又被告轉讓
    前持有之低度行為，應為其轉讓之高度行為所吸收，不另論
    罪。此外，被告轉讓甲基安非他命之行為，雖同亦合於毒品
    危害防制條例第8 條第2 項轉讓第2 級毒品罪之處罰規定，
    然藥事法第83條第1 項規定：明知為偽藥或禁藥，而販賣、
    供應、調劑、運送、寄藏、牙保、轉讓或意圖販賣而陳列者
    ，處7 年以下有期徒刑，得併科新臺幣500 萬元以下罰金。
    其法定最高度刑較毒品危害防制條例第8 條第2 項所定之法
    定刑：6 月以上5 年以下有期徒刑得併科新臺幣70萬元以下
    罰金為重；又毒品範圍尚包括影響精神物質與其製品，藥事
    之管理亦非僅止於藥品管理，是毒品未必係經公告之禁藥，
    禁藥亦非必為毒品，毒品危害防制條例與藥事法二者，應不
    必然之成立法律上關於特別法與普通法之關係，故除轉讓之
    第2 級毒品達毒品危害防制條例第8 條第6 項之一定數量，
    經依法加重之法定刑較藥事法第83條第1 項之法定刑為重者
    外，因藥事法第83條第1 項為重法，應優先適用藥事法之該
    一規定為處罰，即屬已足，無庸再論以毒品危害防制條例第
    8 條第2 項之轉讓第2 級毒品罪。起訴認上開2 罪，為1 行
    為所犯之2 罪之想像競合犯關係，從一重處斷者，尚或誤會
    ，附此敘明。
(二)、爰審酌被告素行，並深知毒品對於人之身體健康有不良影響
    ，轉讓毒品助長毒品流通，危害國民健康，惟其本件轉讓情
    節尚非甚重，暨其犯罪後坦承犯行，態度良好等一切情狀，
    酌情量處如主文所示之刑。扣案如附表編號一之物，固係屬
    藥事法所規制之違禁物，然與本件轉讓禁藥行為，並無密切
    之聯繫；另附表其餘扣案之物，核亦與本件被告轉讓禁藥犯
    行同屬無關，爰均不另為沒收之諭知；另本件被告經警於如
    上時、地查扣之物件等，其中關於第2 級毒品部分，業經本
    院於98年9 月23日以98年度簡字第7385號刑事簡易判決宣告
    沒收銷燬在案，均附此敘明。
據上論斷，應依刑事訴訟法第273 條之1 第1 項、第299 條第1
項前段、第310 條之2 、第454 條第2 項，藥事法第83條第1 項
，判決如主文。
本案由檢察官甲○○提起公訴，經檢察官黃佳權到庭執行職務。
中    華    民    國    98    年    12    月    23    日
                        刑事第5 庭法  官  黎錦福
上列正本證明與原本無異。
如不服本判決，應於判決送達後10日內敘明上訴理由，向本院提
出上訴狀 (應附繕本) ，上訴於臺灣高等法院。其未敘述上訴理
由者，應於上訴期間屆滿後20日內向本院補提理由書「切勿逕送
上級法院」。
                                  書記官  蔡麗春
中    華    民    國    98    年    12    月    23    日
附錄本案所犯法條全文：
藥事法第83條
明知為偽藥或禁藥，而販賣、供應、調劑、運送、寄藏、牙保、
轉讓或意圖販賣而陳列者，處7 年以下有期徒刑，得併科新臺幣
5 百萬元以下罰金。
犯前項之罪，因而致人於死者，處7 年以上有期徒刑，致重傷者
，處3 年以上12年以下有期徒刑。
因過失犯第1 項之罪者，處2 年以下有期徒刑、拘役或科新臺幣
30萬元以下罰金。
第1 項之未遂犯罰之。
---------------------------------------------------------
附表：
一、第2 級毒品甲基安非他命6 包（毛重76.29 公克；細目詳如
    偵查卷第86頁）；
二、吸食器1 組；
三、手機1 支。
==========================================================
附件：
臺灣板橋地方法院檢察署檢察官起訴書
                                     98年度偵字第21622號
    被      告  乙○○  男  27歲（民國○○年○月○○日生）
                        住臺北縣土城市○○路36巷6號3樓
                        身分證統一編號：Ｚ000000000號
上列被告因違反毒品危害防制條例案件，業經偵查終結，認為應
提起公訴，茲將犯罪事實及證據並所犯法條敘述如下：
        犯罪事實
一、乙○○(涉嫌施用毒品部分，另案偵辦)於不詳時、地，取得
    第二級毒品甲基安非他命數包後，明知甲基安非他命係毒品
    危害防制條例所列管之第二級毒品，亦屬藥事法所規範之禁
    藥，不得轉讓，竟基於轉讓第二級毒品甲基安非他命之犯意
    ，於民國98年8 月初某日，在許福仁（涉嫌施用第二級毒品
    ，另案偵辦）位於臺北縣土城市○○路○ 段207 巷8 弄8 號
    2 樓住處，將數量約1 、2 公克之甲基安非他命，無償轉讓
    予許福仁施用。嗣於98年8 月4 日16時30分許，在臺北縣土
    城市○○路與延平街口查獲，並扣得甲基安非他命6 包（毛
    重76.29 公克）、吸食器1 組、手機1 支等物。
二、案經臺北縣政府警察局土城分局移送偵辦。
          證據並所犯法條
一、證據清單及待證事實
(一)被告乙○○於警詢及偵查中之自白
    證明：全部犯罪事實。
(二)證人即同案被告許福仁於警詢及偵查中之證述
    證明：被告於前揭時、地，無償提供甲基安非他命供其施用
          之事實。
(三)扣案之甲基安非他命6 包、內政部警政署刑事警察局鑑定書
    證明：扣案毒品為第二級毒品甲基安非他命之事實。
二、核被告所為，係犯毒品危害防制條例第8 條第2 項轉讓第二
    級毒品罪嫌及藥事法第83條第1 項之轉讓禁藥罪嫌。被告一
    行為同時觸犯毒品危害防制條例第8 條第2 項之轉讓第二級
    毒品及藥事法第83條第1 項轉讓禁藥2 罪嫌，係一行為觸犯
    數罪名，依刑法第55條規定，請從一重處斷。至移送意旨原
    認被告涉犯毒品危害防制條例第5 條第2 項之意圖販賣而持
    有第二級毒品罪嫌云云。惟查：移送意旨認被告涉有上開犯
    嫌，無非係以被告為警查獲時，持有扣案之第二級毒品甲基
    安非他命6 包（淨重66.24 公克）為其依據，然本件除員警
    於前述時、地緝獲被告時，被告持有上開毒品之情形外，並
    未扣得任何有關販賣毒品之帳冊、分裝袋、磅秤等，亦未發
    現被告有何其他販入、賣出毒品之對象、數量、價格、地點
    及聯絡方式等具體事證。又被告於前揭時、地提供第二級毒
    品甲基安非他命予證人許福仁施用並未收取金錢代價等節，
    業據證人許福仁於偵查中證述明確，且亦查無被告有何提供
    第二級毒品予他人並收取對價之相關客觀事實，堪認被告前
    開所為僅係無償提供第二級毒品予許福仁施用，尚難遽認被
    告有意圖販賣而持有第二級毒品之犯行，惟此部分與前開起
    訴部分屬同一事實，爰不另為不起訴處分，附此敘明。
三、依刑事訴訟法第251 條第1 項提起公訴。
    此  致
臺灣板橋地方法院
中    華    民    國    98    年    11    月    16    日
                              檢  察  官  甲○○
附錄本案所犯法條
毒品危害防制條例第8條
轉讓第一級毒品者，處1 年以上7 年以下有期徒刑，得併科新臺
幣1 百萬元以下罰金。
轉讓第二級毒品者，處6 月以上5 年以下有期徒刑，得併科新臺
幣70萬元以下罰金。
轉讓第三級毒品者，處3 年以下有期徒刑，得併科新臺幣30萬元
以下罰金。
轉讓第四級毒品者，處1 年以下有期徒刑，得併科新臺幣10萬元
以下罰金。
前四項之未遂犯罰之。
轉讓毒品達一定數量者，加重其刑至二分之一，其標準由行政院
定之。
藥事法第83條
明知為偽藥或禁藥，而販賣、供應、調劑、運送、寄藏、牙保、
轉讓或意圖販賣而陳列者，處7 年以下有期徒刑，得併科新臺幣
5 百萬元以下罰金。
犯前項之罪，因而致人於死者，處7 年以上有期徒刑，致重傷者
，處3 年以上12年以下有期徒刑。
因過失犯第1 項之罪者，處2 年以下有期徒刑、拘役或科新臺幣
30萬元以下罰金。
第1 項之未遂犯罰之。

司法院資訊處製作；財團法人民間司法改革基金會備份。
